【裁判字號】    96,易,1486
【裁判日期】    970214
【裁判案由】    詐欺
【裁判全文】
臺灣彰化地方法院刑事判決              96年度易字第1486號
公  訴  人  臺灣彰化地方法院檢察署檢察官
被      告  甲○○
上列被告因詐欺案件，經檢察官聲請以簡易判決處刑 (96年度偵
字第6641、7485號)及移送併辦 (96年度偵字第8551號)，本院彰
化簡易庭認不宜依簡易判決處刑，經改依通常程序審判後，本院
依簡式審判程序，判決如下：
    主    文
甲○○幫助意圖為自己不法之所有，以詐術使人將本人之物交付
，處有期徒刑貳月，如易科罰金，以新臺幣壹仟元折算壹日。又
幫助意圖為自己不法之所有，以詐術使人將本人之物交付，處有
期徒刑參月，如易科罰金，以新臺幣壹仟元折算壹日；扣案之臺
灣郵政股份有限公司彰化光復路郵局帳戶（局號：0000000號、
帳號：0000000號）之存摺壹本、印鑑章壹個、金融卡壹張，均
沒收。主刑部分，應執行有期徒刑肆月，如易科罰金，以新臺幣
壹仟元折算壹日。
    事    實
一、甲○○能預見將自己帳戶存摺、金融卡、密碼及印章交付予
    不詳身分之人使用，足供他人作為詐騙財物匯款之工具，竟
    仍基於幫助他人詐欺取財之未必故意，分別於民國96年7月6
    日下午3時許，在彰化縣和美鎮○○路，將其所有之合作金
    庫銀行和美分行帳戶（帳號：0000000000000號），及於同
    年7月9日，在彰化縣和美鎮○○路五段300號華南商業銀行
    和美分行對面，將所有之華南商業銀行和美分行帳戶（帳號
    ：00 0000000000號）、臺灣郵政股份有限公司彰化光復路
    郵局帳戶（局號：0000000號、帳號：0000000號）之存摺、
    印鑑章、金融卡及密碼，各以新臺幣（下同）5千元之代價
    ，交予姓名、年籍不詳綽號「賴先生」之成年男子，容認他
    人作為詐欺取財之工具。旋經該名人士將甲○○之上開帳戶
    存摺、提款卡及密碼等物交由不詳犯罪集團後，該犯罪集團
    之成員即基於詐欺犯意，為下列犯罪行為：(一)、於96年7月
    10 日中午12時許，以電話之方式，向丁○○詐稱其涉及洗
    錢案件，需將資金轉入指定帳戶保管，丁○○不疑有他，而
    依指示於翌日（11日）下午2時36分許，匯款50萬元至甲○○之上開華南銀行和美分行帳戶內，並於同日遭詐騙集團將
    上開金額中之49萬9985元轉帳至甲○○所有之彰化光復路郵
    局帳戶內，嗣經丁○○發覺有異，報警處理並將上開2個帳
    戶列為警示帳戶後，於96年7月12日上午11時40分許，甲○○受賴先生所託前往彰化縣彰化市○○路130號「彰化光復
    路郵局」，填寫取款單提領49萬9千元時，為郵局承辦人員
    李淑貞報警處理，並扣得甲○○所有供幫助詐欺取財用之郵
    局存款簿1本、印章1枚及提款卡。(二)、於96年7月21日下午5
    時40 分許，以電話方式，向乙○○佯稱其之前交易匯錯帳
    戶，需另匯款至指定帳戶為由，乙○○不疑有他，於同日晚
    上6時20分許，委託男友匯款29989元至甲○○上開合作金庫
    和美分行帳戶內。(三)、於96年7月21日晚上6時許，以對乙○○詐欺之相同方式，要求戊○○至提款機前操作取消網路購
    物之分期付款，致戊○○於同日晚上6時許匯款29989元至甲○○上開合作金庫和美分行帳戶內，並遭提領一空。
二、案經彰化縣警察局彰化分局、彰化縣警察局和美分局報請臺
    灣彰化地方法院檢察署檢察官聲請以簡易判決處刑，及彰化
    縣警察局和美分局報請臺灣彰化地方法院檢察署檢察官移送
    併辦，本院彰化簡易庭認不宜依簡易判決處刑，經改依通常
    程序後，本院認有刑事訴訟法第273條之1第1項之情形，而
    改依簡式審判程序審理。
    理    由
一、前揭犯行，業據被告甲○○於檢察官訊問及本院審理訊問時
    坦承不諱，且本件被害人丁○○、乙○○、戊○○遭詐欺集
    團成員以電話詐騙而匯款至上開被告所申設之帳戶一節，業
    據證人丁○○、乙○○、戊○○於警詢時指述被害情節明確
    ，並有自動提款機轉帳交易紀錄明細表2紙、上開華南商業
    銀行和美分行帳戶申設人開戶資料及交易明細資料、上開合
    作金庫銀行和美分行帳戶申設人開戶資料附卷可稽，並有上
    開臺灣郵政股份有限公司彰化光復路郵局帳戶之存摺、印章
    、金融卡扣案可證，堪認被告之自白屬實。前揭犯行，事證
    明確，洵堪認定。
二、核被告所為，係犯刑法第30條第1項、第339條第1項之幫助
    詐欺取財罪。移送併辦部分之犯行，與檢察官聲請簡易判決
    處刑之被告販賣帳戶致被害人丁○○遭詐欺取財部分之犯行
    ，係同一犯行，有連續犯之裁判上一罪之關係，為檢察官聲
    請簡易判決處刑效力所及，本院自得一併審理，併此敘明。
    被告係幫助他人實施詐欺取財罪，應依刑法第30條第2項之
    規定，按詐欺取財正犯之刑減輕之。被告先後販賣帳戶資料
    之行為，犯意各別，均分別獨立構成刑法第30 條第1項、第
    339條第1項之幫助詐欺取財罪，應分論併罰。爰審酌被告甫
    滿20歲，涉世未深，前無其他犯罪紀錄，其智識程度為高中
    畢業，犯罪動機、目的、手段，其提供金融機構帳戶予犯罪
    集團供詐騙他人使用，個人所得之不法利益雖然有限，然其
    愚昧行為卻使偵查犯罪機關事後追查贓款及實際犯罪行為人
    產生重大困難，犯罪集團亦因此而更加猖獗氾濫，且被告尚
    參與領取詐得款項之過程，其中被害人丁○○所受之損失復
    高達50萬元，是被告之行為對於社會治安之危害程度甚為重
    大，並審酌被告犯罪動機、目的、手段，及其犯後坦承犯行
    及表示悔改之意等一切情狀，量處如主文所示之刑，並依法
    定其應執行之刑，及諭知易科罰金之折算標準。
三、扣案之臺灣郵政股份有限公司彰化光復路郵局帳戶（局號：
    0000000號、帳號：0000000號）之存摺1本、印鑑章1個、
    金融卡1張，為被告所有供犯罪所用之物，業據被告陳明在
    卷，爰依法宣告沒收。至於其餘供犯罪之帳戶資料，因未扣
    案，為免執行之困難，爰不為沒收之諭知。
據上論斷，應依刑事訴訟法第299條第1項前段，刑法第30條、第
339條第1項、第41條第1項前段、第51條第5款、第38條第1項第2
款，刑法施行法第1條之1，判決如主文。
本案經檢察官丙○○到庭執行職務。
中    華    民    國    97    年    2    月    14    日
                  刑事第七庭  法  官  羅  永  安
以上正本證明與原本無異。
如不服本判決，應於判決送達後10日內，向本院提出上訴書狀，
上訴書狀應「敘述具體上訴理由」，並按他造當事人之人數附繕
本。「切勿逕送上級法院」。
告訴人或被害人對於判決如有不服具備理由請求檢察官上訴者，
其上訴期間之計算係以檢察官收受判決正本之日期為準。
中    華    民    國    97    年    2    月    14    日
                              書記官  魏  嘉  信
附錄本案論罪科刑法條全文：
中華民國刑法第339條
（普通詐欺罪）
意圖為自己或第三人不法之所有，以詐術使人將本人或第三人之
物交付者，處 5 年以下有期徒刑、拘役或科或併科 1 千元以下
罰金。
以前項方法得財產上不法之利益或使第三人得之者，亦同。
前二項之未遂犯罰之。


司法院資訊處製作；財團法人民間司法改革基金會備份。
